臺灣台中地方法院民事裁定　九十一年度小上字第六八號
　　上　訴　人　乙○○
　　被上訴人　　甲○○
右當事人間請求侵權行為損害賠償事件，上訴人對於中華民國九十一年五月二日本院
沙鹿簡易庭九十年度沙小字第一八三號第一審判決提起上訴，本院裁定如左：
    主      文
上訴駁回。
第二審訴訟費用新台幣壹佰捌拾捌元由上訴人負擔。
    理      由
一、按對於小額程序第一審判決之上訴，非以其違背法令為理由，不得為之，又上訴
    狀內應記載上訴理由，表明下列各款事項：一、原判決所違背之法令及其具體內
    容，二、依訴訟資料可認為原判決有違背法令之具體事實，民事訴訟法第四百三
    十六條之二十四第二項、第四百三十六條之二十五定有明文；再依同法第四百六
    十八條規定，判決不適用法規或適用不當者，為違背法令，而判決有同法第四百
    六十九條所列各款情形之一者，為當然違背法令。是當事人提起上訴，如依民事
    訴訟法第四百六十八條規定，以小額程序第一審判決有不適用法規或適用法規不
    當為理由時，其上訴狀或理由書應有具體之指摘，並揭示該法規之條項或其內容
    ，若係成文法以外之法則，應揭示該法則之旨趣，倘為司法院解釋或最高法院之
    判例，則應揭示該判解之字號或其內容；如以民事訴訟法第四百六十九條所列各
    款情形為理由時，其上訴狀或理由書，則應揭示合於該條款之事實，倘上訴狀或
    理由書未依此項方法表明者，即難認為已對於小額程序第一審判決之違背法令有
    具體之指摘，其上訴自難認為合法。
二、本件上訴人對於小額程序第一審判決提起上訴，其上訴理由略以：上訴人於民國
    八十九年八月十五日二十三時三十分，駕駛車號ＰＪ－九九０七自用小客車，在
    台中縣沙鹿鎮○○路、中山路口，與被上訴人所有，由訴外人蔡惠菁駕駛之ＯＢ
    －七六八三號自用小客車發生事故，肇事原因實係因蔡惠菁駕駛車輛，未注意車
    前狀況，撞擊上訴人所駕前開車輛之左後車門處，是本件肇事責任完全應由蔡惠
    菁負擔，上訴人實無過失可言。原判決並未注意道路交通事故調查報告表所附現
    場圖與員警初至肇事現場之繪製圖有所出入，其認定事實及肇事責任之歸屬亦顯
    有違誤，且原審引為判決依據之鑑定報告亦未盡詳加調查之義務，逕予認定被上
    訴人無肇事因素云云，亦非合法而有違常理，是原判決有應於審判期日應調查之
    證據未予調查之違法等語。
三、經查，原判決已於理由要領欄中敘明依被上訴人提出之行車執照、修護廠估價單
    與收據，原審依職權調取之偵訊筆錄、車禍現場照片、道路交通事故調查表，及
    參之台中縣車輛行車事故鑑定委員會及台灣省車輛行車事故覆議鑑定委員會之鑑
    定意見，而認定本件肇事責任之歸屬；上訴理由雖爭執道路交通事故調查報告表
    所附現場圖與員警初至肇事現場之繪製圖有所出入，原審疏未注意云云，然此乃
    係就原審取捨證據及認定事實之職權行使，指摘其為不當，而未具體說明未注意
    該證據有何不適用法規或適用法規不當之情形，並揭示該法規之條項或其內容，
    或合於民事訴訟法第四百六十九條所列各款之事實，尚難認其對該判決之如何違
    背法令已有具體之指摘；且上訴人所指縱或為真，然就此項漏未注意如何使原判
    決因而發生何種違背法令之具體情形，並未有所說明；再前述鑑定意見僅係法院
    認定事實時之參考，並非原審認定過失責任時之唯一依據，是難認原審以上開鑑
    定意見為參酌時之證據資料，有何違背法令之處。綜上，上訴理由未能具體指摘
    原判決有何違背法令情形，揆諸首揭說明，應認其上訴為不合法。
四、又按小額事件第一審法院為訴訟費用之裁判時，應確定其費用額，此項規定並為
    小額事件之上訴程序所準用，民事訴訟法第四百三十六條之十九第一項、同法第
    四百三十六條之三十二第一項定有明文，是本件第二審訴訟費用額包括第二審裁
    判費一百二十元、第二審送達郵費六十八元共計一百八十八元，爰於主文中確定
    之。
五、據上論結，本件上訴為不合法，依民事訴訟法第四百三十六條之三十二第一項、
    第二項、第四百四十四條第一項前段、第四百三十六條之十九第一項、第九十五
    條、第七十八條，裁定如主文。
中　　　華　　　民　　　國　　九十一　　年　　　七　　　月　　　五　　　日
                                    臺灣台中地方法院民事第一庭
~B審判長法官　王  銘
~B法　　　官　吳美蒼
~B法　　　官　陳思成
右為正本係照原本作成
本件不得抗告
中　　　華　　　民　　　國　　九十一　　年　　　七　　　月　　　十九　　日
~B法院書記官
